【裁判字號】    98,抗,242
【裁判日期】    980225
【裁判案由】    停止執行
【裁判全文】
臺灣高等法院民事裁定                   98年度抗字第242號
抗  告  人    乙○○
相  對  人    有限責任台北縣淡水信用合作社
法定代理人    甲○○
上列當事人因停止執行事件事件，抗告人對於中華民國97年10月
28日臺灣士林地方法院97年度聲字第1161號裁定提起抗告，本院
裁定如下：
    主  文
抗告駁回。
抗告程序費用由抗告人負擔。
    理  由
一、聲請及抗告意旨略以：抗告人前向原法院對相對人提起債務
    人異議之訴為有理由，聲請裁定停止97年度執字第28257號
    清償票款執行事件之強制執行，原法院雖為准予停止執行之
    裁定，卻要求抗告人為相對人預付4年停止執行之損害金額
    ，則有違誤，為此提起抗告等語。
二、原裁定以：經核抗告人聲請停止執行為有理由，應予准許。
    然相對人聲請執行之債權額為新台幣 (下同)162萬9484元而
    抗告人聲請停止執行，將致相對人債權可受償之時間延宕，
    是相對人因停止執行程序可能所受損害，即為停止執行期間
    所生法定遲延利息無法受償，故斟酌司法院頒佈之各級法院
    辦案期限實施要點，估計上開債務人異議之訴判決確定所需
    時間約為4年4個月，按法定週年利率5%計算，相對人因停止
    執行可能遭受利息損失約為35萬3028元，再斟酌執行標的物
    延後數年拍賣可能遭受之價格風險、相對人於停止期間資金
    運用及配置不便等情，認抗告人應供40萬元擔保金為適當等
    語。
三、按有回復原狀之聲請，或提起再審或異議之訴，或對於和解
    為繼續審判之請求，或提起宣告調解無效之訴、撤銷調解之
    訴，或對於許可強制執行之裁定提起抗告時，法院因必要情
    形或依聲請定相當並確實之擔保，得為停止強制執行之裁定
    。強制執行法第18條第2項定有明文。而法院依強制執行法
    第18條第2項定擔保金額而准許停止強制執行之裁定者，該
    項擔保係備供債權人因停止執行所受損害之賠償，其數額應
    依標的物停止執行後，債權人未能即時受償或利用該標的物
    所受之損害額，或其因另供擔保強制執行所受之損害額定之
    ，非以標的物之價值或其債權額為依據。最高法院91年度台
    抗字第429號裁判亦採此見，可資參照。
四、本件抗告人係以其提起債務人異議之訴，經原法院以97年度
    訴字第1364號受理在案為由，而為本件停止強制執行（原法
    院97年度執字第28257號執行事件）之聲請。原法院認相對
    人因停止強制執行程序可能所受之損害，為停止期間利息及
    價格風險、資金運用不便之損失，乃依司法院頒佈之各級法
    院辦案期限實施要點，估計本件債務人異議之訴判決確定所
    需時間為4年4月，而按年息5%計算利息損失為35萬3028元，
    併斟酌執行標的物延後數年拍賣之價格風險及相對人停止執
    行期間資金運用及配置不便等情，而命供擔保金額40萬元，
    並無不合。抗告意旨據此指摘原裁定不當，為無理由。至前
    開債務人異議之訴事件，業經視為撤回而終結，有本院98年
    2 月12日以公務電話查詢紀錄表（見本院卷第9頁）可稽。
    次按訴經撤回者，視同未起訴，民事訴訟法第263條第1項本
    文著有規定。抗告人所提債務人異議之訴雖經視為撤回，而
    視同未起訴確定，惟此乃係停止執行之解除條件成就問題，
    併此敘明。
五、據上論結，本件抗告為無理由，依強制執行法第30條之1、
    民事訴訟法第495條之1第1項、第449條第1項、第95條、第
    78條，裁定如主文。
中    華    民    國    98    年    2     月    25    日
                  民事第一庭
                      審判長 法  官 張耀彩
                             法  官 林金吾
                             法  官 盧彥如
正本係照原本作成。
本裁定除以適用法規顯有錯誤為理由，不得再抗告。如提起再抗
告，應於收受後10日內委任律師為訴訟代理人向本院提出再抗告
狀。並繳納再抗告費新台幣１千元。
中    華    民    國    98    年    2     月    27    日
                             書記官 鄭兆璋


司法院資訊處製作；財團法人民間司法改革基金會備份。
